臺灣臺中地方法院刑事判決
110年度訴緝字第14號
公  訴  人  臺灣臺中地方檢察署檢察官
被      告  黃宇伸



指定辯護人  本院公設辯護人賴忠杰
上列被告因違反毒品危害防制條例案件，經檢察官提起公訴（10
7 年度偵字第14421 號、第14423 號、第14425 號、第14625號
、第16424 號、第18478 號、第18632 號、第19120 號、第1912
1 號、第19122 號、第19123 號、第19124 號、第19125號、第1
9126 號），本院判決如下：
    主    文
乙○○犯如附表四編號1 、2 所示之罪，各處如該欄所示之主刑及
沒收。主刑部分應執行有期徒刑參年。沒收部分併執行之。
    犯罪事實
一、乙○○知悉愷他命係屬毒品危害防制條例第2條第2項第3款所
    列管之第三級毒品，不得非法持有或販賣，竟為下列行為：
  ㈠乙○○意圖營利，與蔡宜界（其販賣毒品部分，業經另案判決
    確定）、張家瑋、陳少鈞、駱建彣、李進弦（前4人所涉本
    件販賣第三級毒品犯行，均經法院判處罪刑確定）共同基於
    販賣第三級毒品愷他命之犯意聯絡，先由張家瑋向其上手蔡
    宜界取得毒品愷他命，彼此約定俟張家瑋對外販售毒品後再
    回帳予蔡宜界，張家瑋則可取得販售價款百分之10為利潤。
    張家瑋乃於民國107年5月10日前1、2日之不詳時間，以其持
    用之0000000000號行動電話內建以Facetime通訊軟體，與陳
    少鈞持用0000000000號行動電話內建之Facetime帳號進行語
    音通話，相互聯絡交易第三級毒品愷他命事宜，陳少鈞旋即
    前往臺中市○區○○○路000號張家瑋住處，由張家瑋交付愷他
    命1公斤予陳少鈞，約定價款為新臺幣（下同）60萬元，並
    待陳少鈞販售他人賺取價差後再交付上開價金予張家瑋。陳
    少鈞取得上開毒品愷他命後，即於107年5月10日之某時許，
    以其持用之門號0000000000號行動電話內建之Facetime通訊
    軟體，與駱建彣持用之門號0000000000號行動電話內建之Fa
    cetime帳號進行語音通話，陳少鈞旋即前往駱建彣設於臺中
    市○區○○路○段00號6樓之1之公司，交付愷他命1公斤予駱建
    彣，約定價款為62萬元，且待駱建彣販售他人賺取價差後，
    再交付上開價金予陳少鈞。駱建彣取得上開毒品後，另覓得
    李進弦、乙○○參與販賣第三級毒品愷他命，由李進弦先以門
    號0000000000號行動電話內建之Facetime通訊軟體，分別居
    中聯繫駱建彣、王辰恩交易第三級毒品愷他命事宜後，乙○○
    即駕駛車牌號碼0000-00號自用小客車，搭載駱建彣前往臺
    中市○○區○○路○段000號悅河汽車旅館。於107年5月12日2時1
    3分許，王辰恩駕駛車牌號碼000-0000號自用小客車抵達後
    ，為求隱密，乃帶駱建彣、乙○○前往臺中市北屯區更生巷45
    弄、新興路191巷停車場入口處，由乙○○、駱建彣交付第三
    級毒品愷他命1公斤予王辰恩，並收取現金75萬元，而交易
    完成。駱建彣將其中10萬元交予李進弦，並通知陳少鈞於10
    7年5月15日上午至駱建彣住處收取價金62萬元，陳少鈞再於
    同日中午在臺中市○○區○○○0路000號歐客佬咖啡館南屯店將6
    0萬元交予張家瑋（即陳少鈞賺得2萬元），其餘3萬元由駱
    建彣分得2萬5,000元、乙○○分得5,000元。
  ㈡乙○○又與張家瑋、陳少鈞共同意圖營利，基於販賣第三級毒
    品愷他命之犯意聯絡，於107年5月14日23時22分許，先由張
    家瑋以其持用之門號0000000000號行動電話內建之Facetime
    通訊軟體，與陳少鈞持用之門號0000000000號行動電話內建
    之Facetime帳號進行語音通話後，旋由乙○○駕駛車牌號碼00
    00-00號自用小客車，搭載陳少鈞前往臺中市○區○○○路000號
    張家瑋住處取得如附表一編號1、2所示之愷他命後，乙○○遂
    於107年5月15日0時20分許，在臺中市中區自由路、光復路
    口附近，著手將該等第三級毒品愷他命以每公斤69萬元之價
    格，販售予1名駕駛黑色休旅車之真實姓名年籍均不詳綽號
    「老爹」之成年男子，惟因「老爹」認上開愷他命色澤不佳
    ，不願購買而未遂。陳少鈞經張家瑋指示，於翌日中午聯絡
    乙○○後，乙○○乃將上開第三級毒品愷他命載回臺中市南屯區
    歐克佬咖啡店，交給陳少鈞保管。
二、嗣王辰恩於107年5月17日經警以現行犯逮捕後，供出其毒品
    上游為駱建彣，並配合員警聯繫駱建彣購買毒品事宜後，於1
    07年5月17日23時56分許，在臺中市西屯區經貿路二段488號悅
    河汽車旅館818號房內交易，為警當場逮捕駱建彣，並扣得犯罪
    事實一㈡所示販賣第三級毒品愷他命未遂剩餘之如附表一編
    號1、2所示之透明摻雜淡褐色結晶2包（經鑑驗確定為第三
    級毒品愷他命）。駱建彣為警查獲，供出其毒品來源為陳少
    鈞及乙○○，經警於107年5月21日18時17分許，在臺中市○區○○
    路○段00號6樓拘獲陳少鈞，另於同年6月26日16時45分許，在
    臺中市○○區○○○○段000號前拘獲乙○○，經乙○○同意，前往臺
    中市○○區○○○○段000號13樓之15執行搜索，扣得其供犯罪事實
    一㈠、㈡所示之販賣第三級毒品愷他命聯絡用之如附表一編號
    3所示之行動電話。另陳少鈞為警查獲後，供出其毒品來源
    為張家瑋，並經警於107年6月5日17時25分許，在臺中市○區○
    ○○路000號前拘獲張家瑋，始循線查獲上情。
三、案經臺中市政府警察局豐原分局報告臺灣臺中地方檢察署檢
    察官偵查起訴。
    理    由
一、證據能力之說明：
  ㈠按被告以外之人（包括證人、鑑定人、告訴人、被害人及共
    同被告等）於審判外之陳述雖不符刑事訴訟法第159 條之1 
    至之4 等4 條之規定，然經當事人於審判程序同意作為證據
    ，法院審酌該言詞陳述或書面陳述作成時之情況，認為適當
    者，亦得為證據；當事人、代理人或辯護人於法院調查證據
    時，知有刑事訴訟法第159 條第1 項不得為證據之情形，而
    未於言詞辯論終結前聲明異議者，視為有前項之同意，同法
    第159 條之5 定有明文。立法意旨在於傳聞證據未經當事人
    之反對詰問予以核實，原則上先予排除。惟若當事人已放棄
    反對詰問權，於審判程序中表明同意該等傳聞證據可作為證
    據；或於言詞辯論終結前未聲明異議，基於尊重當事人對傳
    聞證據之處分權，及證據資料愈豐富，愈有助於真實發見之
    理念，且強化言詞辯論主義，使訴訟程序得以順暢進行，上
    開傳聞證據應均具有證據能力，不以未具備刑事訴訟法第15
    9 條之1 至第159 條之4所定情形為限（最高法院104 年度
    第3 次刑事庭會議決議意旨參照）。本案判決以下所引用被
    告乙○○以外之人於審判外之供述證據，被告及其之辯護人於
    本院準備程序時均表示對於證據能力沒有意見，同意做為證
    據使用，復未於言詞辯論終結前聲明異議，本院審酌上開供
    述證據資料製作時之情況，無不當取供及證明力明顯過低之
    瑕疵，認以之作為證據應屬適當，揆諸前開規定，應認均具
    證據能力。
  ㈡又傳聞法則乃對於被告以外之人於審判外之言詞或書面陳述
    而為之規範。本案判決以下引用之非供述證據，無刑事訴訟
    法第159 條第1 項規定傳聞法則之適用，經本院於審理時依
    法踐行調查證據程序，與本案待證事實具有自然之關聯性，
    且無證據證明係公務員違法取得之物，依法自得作為證據。
二、認定犯罪事實所憑之證據及理由：
  ㈠犯罪事實一㈠：
　⒈此部分犯罪事實業據被告乙○○於警詢（臺灣臺中地方檢察署1
    07年度偵字第18478號卷【下稱偵18478卷】第11至18頁）、
    偵訊（見偵18478卷第156至157頁）、本院107年訴字第1747
    號案件【下稱訴字案】準備程序（見本院107年度訴字第174
    7號卷【下稱訴1747卷】一第111頁）及本案審理程序（見本
    院110年度訴緝字第14號卷【下稱訴緝14卷】第247頁）時均
    坦承不諱，核與同案被告王辰恩於警詢、偵訊、檢察官聲請
    羈押本院訊問（見臺灣臺中地方檢察署107年度偵字第14425
    號卷【下稱偵14425卷】第9至12頁、第193至195頁、第198
    至200頁、第227至229頁、第231至235頁、本院107年度聲羈
    字第395號卷【下稱聲羈395卷】第6至8頁）、共犯即同案被
    告駱建彣於警詢、偵訊、檢察官聲請羈押本院訊問（見臺灣
    臺中地方檢察署107年度偵字第14423號卷【下稱偵14423卷
    】第12至14頁、第98至101頁、第116至118頁、第131至133
    頁、第154至156頁、第158至161頁、第200至202頁、第204
    至209頁）、共犯即同案被告陳少鈞於警詢（見臺灣臺中地
    方檢察署107年度偵字第14625號卷【下稱偵14625卷】第9至
    13頁、第113至121頁、第207至210頁、第231頁）、偵訊（
    見偵14625卷第92至95頁、第104至107頁、第194至196頁、
    第203至205頁、第227至228頁）、共犯即同案被告張家瑋於
    警詢（見臺灣臺中地方檢察署107年度偵字第16424號卷【下
    稱偵16424卷】二第4至9頁）、偵訊（見偵16424卷二第91至
    95頁）、檢察官聲請羈押本院訊問（見偵16424卷二第103至
    105頁）、共犯即同案被告李進弦於警詢（見臺灣臺中地方
    檢察署107年度偵字第18632號卷【下稱偵18632卷】第12至1
    5頁）、偵訊（見偵18632卷第59至61頁）時所述之情節大致
    相符，並有駱建彣、王辰恩、陳少鈞、張家瑋、被告、李進
    弦指認犯罪嫌疑人紀錄表（見偵14423卷第162至163頁、偵1
    4425卷第236至239頁、偵14625卷第14至16頁、第211至212
    頁、偵16424卷二第66頁反面至第68頁、偵18478卷第19至22
    頁、偵18632卷第15頁反面至第17頁）、駱建彣指認與王辰
    恩毒品交易現場照片（見偵14423卷第164至166頁）、車牌
    號碼0000-00號自用小客車行車紀錄（見偵14423卷第169至1
    71頁）、被告使用之Facebook畫面截圖（見偵14423卷第178
    至183頁）、臺中市政府警察局豐原分局扣押筆錄、扣押物
    品目錄表（見偵14423卷第214至218頁）、107年5月12日同
    榮路路口監視器畫面（見偵14423卷第222至224頁）、駱建
    彣指認李進弦（Apai Lee）照片、一號車庫翻拍照片（見偵
    14423卷第232至235頁）、107年5月12日關係位置圖及路口
    監視器照片（見偵14423卷第236至238頁）、王辰恩指認與
    駱建彣毒品交易現場照片（見偵14425卷第201至202頁）、1
    07年5月15日中午歐克佬咖啡館南屯店外路口監視器翻拍照
    片（見偵14625卷第127至141頁）、車牌號碼000-0000號自
    小客車行車紀錄（見偵14625卷第169至171頁）、陳少鈞所
    有0000000000號行動電話行動上網資料查詢（見偵14625卷
    第174至189頁）、臺中市政府警察局豐原分局扣押筆錄、扣
    押物品目錄表（見偵18478卷第27至第31頁）、臺中市政府
    警察局豐原分局搜索扣押筆錄、扣押物品目錄表（見偵1847
    8卷第33至36頁）在卷可稽。足認被告上開自白有相當之證
    據可佐，核與事實相符，堪以採信。
　⒉按共同正犯之意思聯絡，原不以數人間直接發生者為限，即
    有間接之聯絡者，亦包括在內。如甲分別邀約乙、丙犯罪，
    雖乙、丙間彼此並無直接之聯絡，亦無礙於其為共同正犯之
    成立(最高法院77年台上字第2135號刑事判決意旨參照）。
    共犯駱建彣於偵訊時供稱：陳少鈞開65萬元，他說他的底線
    就是65萬元等語（見偵14423卷第99頁）。復於本院訴字案
    審理時供稱：陳少鈞會給我1個最低的底價，我只要負責把
    底價拿給他，我每次交易完，我還是會跟陳少鈞講，我加多
    少價額，交易不順利，買家不要，我都會把東西交還給陳少
    鈞等語（見訴1747卷二第22頁）。共犯陳少鈞於偵訊時供稱
    ：我毒品都是先給駱建彣，他是後面回我錢等語（見偵14625
    卷第204頁反面）。復於本院訴字案審理時供稱：我們兩個
    人的情形如駱建彣所述，他實際上賣多少我都知道，我只拿
    我確定要的底價。他都是找到買家，再跟我講，再跟我拿東
    西。假如交易不順利，後續跟我上手聯絡，看是否要還給他
    ，還是放在我這邊就好，交易不順利，買家不要，駱建彣都
    會把東西交還給我等語（見訴1747卷二第22頁反面）。共犯
    張家瑋於警詢時供稱：這3公斤愷他命毒品我是一起向上手
    蔡宜界拿取的，我販賣給下手陳少鈞後再把帳目回給上手蔡
    宜界賺取價差等語（見偵16424卷二第9頁）。復於偵訊時證
    稱：我賣60萬元，我會先把錢全交給上手，上手會再拆1成
    給我等語（見偵16424卷二第92頁）。又於警詢時供稱：蔡
    宜界告訴我紅色的愷他命毒品以40萬元販售到市場上去，白
    色的愷他命毒品以60萬元販售到市場上去等語（見偵16424
    卷二第118頁）。由上可知，就犯罪事實一㈠部分，係由共犯
    張家瑋之上手蔡宜界提供毒品後，由共犯張家瑋輾轉交付毒
    品予共犯陳少鈞、駱建彣等以供販售，並均約定販售毒品後
    再以回帳之方式交回價款，共犯張家瑋係由上手蔡宜界允諾
    給予所得價款百分之10為利潤，其餘各該被告則可自價差中
    牟利，而其等既係事先商妥待販售毒品後始以回帳之方式處
    理價款，且均向下手規範販售之底價為何，而非由下手全權
    決定販售價格，是渠等間自始就交付毒品之目的在於販售他
    人，及以此種方式從中逐層獲取利益之情知之甚明，彼此間
    就販售毒品予同案被告王辰恩之犯行具有犯意聯絡及行為分
    擔，依前揭判決意旨，被告、張家瑋、陳少鈞、駱建彣、李
    進弦及蔡宜界就此部分犯行均為共同正犯。起訴意旨認除共
    犯張家瑋係與其上手（即蔡宜界）成立共犯外，認共犯陳少
    鈞係自行販賣毒品予共犯駱建彣，共犯駱建彣再自行與被告
    、共犯李進弦基於共同犯意為之云云，容有誤會。
　㈡犯罪事實一㈡：
　⒈此部分犯罪事實業據被告於警詢、偵訊、本院訴字案準備程
    序、本案審理程序時均坦承不諱，核與共犯陳少鈞於警詢（
    見偵14625卷第113至121頁、第207至210頁）、偵訊（見偵1
    4625卷第92至95頁、第104至107頁、第194至196頁、第203
    至205頁、第227至228頁）、共犯張家瑋於警詢（見偵16424
    卷二第4至9頁）、偵訊（見偵16424卷二第91至95頁）、檢
    察官聲請羈押本院訊問（見偵16424卷二第103至105頁）時
    所述之情節大致相符，並有107年5月15日12時24分許臺中市
    ○○○0路000號歐克佬咖啡館南屯店外路口監視器畫面、文心
    南1路往永春東一路路口監視器畫面（見偵14423卷第184至1
    88頁）、陳少鈞、張家瑋、被告指認犯罪嫌疑人紀錄表（見
    偵14625卷第14至16頁、第211至212頁、偵16424卷二第66頁
    反面至第68頁、偵18478卷第19至22頁）、107年5月15日中
    午歐克佬咖啡館南屯店外路口監視器翻拍照片（見偵14625
    卷第127至141頁）、車牌號碼0000-00號自小客車行車紀錄
    （見偵14625卷第166至168頁）、陳少鈞所有0000000000號
    行動電話行動上網資料查詢（見偵14625卷第174至189頁）
    、107年5月14日23時許之交易位置圖（見偵16424卷二第36
    頁）、扣案之車牌號碼000-0000號自用小客車照片與107年5
    月14日東光園路路口監視器畫面（見偵16424卷二第47頁反
    面至第52頁）、臺中市政府警察局豐原分局搜索扣押筆錄、
    扣押物品目錄表（見偵18478卷第33至36頁）在卷可稽，此
    外，復有被告與共犯張家瑋、陳少鈞於犯罪事實一㈡所示之
    時、地共同販賣第三級毒品愷他命未遂後，共犯陳少鈞再與
    同案被告駱建彣、詹秉叡於107年5月17日著手共同販賣第三
    級毒品愷他命予同案被告王辰恩（共犯陳少鈞、同案被告駱
    建彣、詹秉叡所涉販賣第三級毒品業經判決確定），同案被
    告駱建彣遭誘捕偵查時所查扣之如附表一編號1、2所示之物
    及照片（見訴1747卷一第170頁）可資佐證。又扣案如附表
    一編號1、2所示之透明摻雜淡褐色結晶經檢驗後，均檢出第
    三級毒品愷他命成分等情，有衛生福利部草屯療養院107 年
    5 月28日草療鑑字第000000000號（見偵14423卷第248 頁）
    、內政部警政署刑事警察局107 年7月6日刑鑑字第10700552
    69號鑑驗書（見訴1747卷一第169 頁）在卷可憑。足認被告
    上開自白均有相當之證據可佐，核與事實相符，堪以採信。
  ⒉共犯陳少鈞於警詢、偵訊時均證稱：107年5月14日那次是原本我要跟上手張家瑋拿取2顆紅色的愷他命毒品2公斤交付給乙○○去販賣，後來因為乙○○的朋友嫌顏色品相差，交易失敗，當晚沒有賣出去，隔天張家瑋就打電話給我，約我到臺中市○○區○○○0路000號歐克佬咖啡館南屯店，我先騎我的車號000-000重機車（白色大BWS）到達後，張家瑋隨後也跟他同行女性友人駕駛車號000-0000白色BMW自小客車到達，到達後，張家瑋詢問我那2公斤是否有交易成功，當時我跟他說沒有，向他解釋客戶因嫌品相顏色差，所以沒有交易成功，當下他便要求我將毒品取回，我就馬上打電話給乙○○，叫乙○○把那2公斤愷他命毒品載運到臺中市南屯區文心南1路197號歐克佬咖啡館南屯店外，當時乙○○開車號0000-00黑色MAZDA自小客車前往，我從咖啡店門口走到對面，上乙○○開的MAZDA自小客車車上後，將毒品取回放在我身上背的背包等語（見偵14625卷第117至120 頁、第195頁反面、第204頁反面至第205頁、第208頁反面至第209頁）；共犯張家瑋於107年6月6日偵訊時供稱：107年5 月14日23時許陳少鈞到我家拿2 顆黃色的愷他命，隔天中午他跟我說因為買家看到品質不好退貨等語（見偵16424卷二第92頁）；被告於107年6 月27日偵訊時證稱：107年5月14日23時許我跟陳少鈞說我要跟他拿5 顆愷他命，代表5公斤，他叫我先載他去東光園路等他消息，後來陳少鈞跟我說有3個，我去載他跟他拿那3個，後來我就跟他回到臺中市區，我就在15日0時20分許自己開車到自由路錢櫃KTV旁的光復路等要跟我交易的人，那個人來後，我上他的車給他看愷他命，看完後他說不要，他說愷他命長得太醜他不要，我就拿回家，隔天陳少鈞打給我叫我中午拿去歐客佬咖啡店還陳少鈞，我把3顆都還給陳少鈞等語（見偵18478 卷第156頁）。足見被告與共犯張家瑋、陳少鈞上開販賣第三級毒品模式係由共犯張家瑋、陳少鈞提供毒品，被告負責對外販售，共犯張家瑋、陳少鈞不僅提供毒品予被告，於知悉被告販賣未成功，即要求被告返還，嗣更將之轉交予同案被告駱建彣轉售予同案被告王辰恩，可見共犯張家瑋、陳少鈞並未將上開愷他命2包賣斷予被告，而係與被告共同分配出售毒品之利潤，顯見被告與共犯張家瑋、陳少鈞有犯意聯絡及行為分擔，是其等應為此部分販賣第三級毒品未遂犯行之共同正犯，起訴書認被告與共犯張家瑋、陳少鈞間乃各自起意販賣第三級毒品，3人間並無犯意之聯絡云云，容有誤會。
　㈢按販賣毒品者，其主觀上須有營利之意圖，且客觀上有販賣
    之行為，即足構成，至於實際上是否已經獲利，則非所問（
    最高法院93年度台上字第1651號判決意旨參照）。我國查緝
    毒品之施用或販賣一向執法甚嚴，對於販賣毒品者尤科以重
    度刑責，又販賣毒品既係違法行為，當非可公然為之，亦無
    公定價格，且容易分裝並增減分量，而每次買賣之價量，可
    能隨時依雙方關係深淺、資力、需求量及對行情之認知、來
    源是否充裕、查緝是否嚴謹、購買者被查獲時供述購買對象
    之可能風險之評估等情形，而異其標準，非可一概而論，是
    販賣之利得，誠非固定，除非經行為人詳細供出各次所販賣
    之毒品之進價及售價，且數量俱臻明確外，實難查得其交易
    實情，但販賣毒品係重罪，且毒品量微價高，取得不易，若
    非有利可圖，一般人當無甘冒重度刑責而提供毒品給他人之
    可能，是其販入之價格必較售出之價格低廉，而有從中賺取
    買賣差價牟利之意圖及事實，應屬合理之認定，縱使販賣之
    人從價差或量差中牟利方式雖異，其意圖營利之非法販賣行
    為仍屬同一。被告與上開購毒者均非屬至親，又屬有償行為
    ，被告並有親自駕車前往約定地點，交付毒品予購毒者及收
    取對價之情，被告並就犯罪事實一㈠已分得5,000元，顯見本
    案販賣愷他命犯行對被告而言，確屬有利可圖，其始願為之
    ，其販賣愷他命犯行，確有從中獲利之意圖甚明。
  ㈣綜上以觀，本案事證明確，被告上揭犯行均堪認定，皆應予
    依法論科。
三、論罪科刑之理由：
　㈠新舊法比較：
　　按行為後法律有變更者，適用行為時之法律，但行為後之法
    律有利於行為人者，適用最有利於行為人之法律，刑法第2 
    條第1 項定有明文。查被告行為後，毒品危害防制條例第4 
    條第3 項、第17條第2 項等規定於109 年1 月15日修正公布
    ，並自同年7 月15日施行。①修正前毒品危害防制條例第4 
    條第3 項原規定：「製造、運輸、販賣第三級毒品者，處7 
    年以上有期徒刑，得併科新臺幣700 萬元以下罰金。」，修
    正後同條項則規定：「製造、運輸、販賣第三級毒品者，處
    7 年以上有期徒刑，得併科新臺幣1,000 萬元以下罰金。」
    ；②修正前毒品危害防制條例第17條第2 項原規定：「犯第4
     條至第8 條之罪於偵查及審判中均自白者，減輕其刑」，
    修正後同條項則規定：「犯第4 條至第8 條之罪於偵查及歷
    次審判中均自白者，減輕其刑」而增加須於「歷次」審判中
    均自白，始得依該條項減輕之要件。經比較修正前後之法律
    ，新法提高販賣第三級毒品罪之罰金刑度，對被告較為不利
    ，是應依刑法第2 條第1 項前段規定，整體適用被告行為時
    之法律即修正前之毒品危害防制條例相關規定處斷。 
  ㈡核被告就犯罪事實一㈠所為，係犯修正前毒品危害防制條例第
    4 條第3 項之販賣第三級毒品罪；就犯罪事實一㈡所為，係
    犯修正前毒品危害防制條例第4 條第6 項、第3 項之販賣第
    三級毒品未遂罪。
  ㈢被告與同案被告張家瑋、陳少鈞、駱建彣、李進弦及提供毒
    品之蔡宜界就犯罪事實一㈠所示販賣第三級毒品犯行；被告
    與同案被告張家瑋、陳少鈞就犯罪事實一㈡所示販賣第三級
    毒品未遂犯行，彼此間均互有犯意聯絡及行為分擔，均應論
    以共同正犯。
  ㈣被告就犯罪事實一㈠、㈡販賣第三級毒品前，持有純質淨重超
    過20公克以上之第三級毒品之犯行，均為販賣之高度行為所
    吸收，不另論罪。
  ㈤被告所犯上開1次販賣第三級毒品罪、1次販賣第三級毒品未
    遂罪間，犯意各別、行為互殊，應予分論併罰。
  ㈥被告就犯罪事實一㈡部分，已著手於犯罪行為之實行而不遂，
    屬未遂犯，上開情節均較販賣第三級毒品既遂之情節為輕，
    爰依刑法第25條第2 項規定，按既遂犯之刑減輕之。
  ㈦犯毒品危害防制條例第4 條至第8 條之罪於偵查及審判中均
    自白者，減輕其刑，修正前毒品危害防制條例第17條第2 項
    定有明文。查被告於偵查及審判中，均就其犯罪事實一㈠所
    示之販賣第三級毒品及犯罪事實一㈡所示之販賣第三級毒品
    未遂犯行自白犯罪，業如前述，合於修正前毒品危害防制條
    例第17條第2 項之規定，應依上開規定就犯罪事實一㈠減輕
    其刑，就犯罪事實一㈡遞減輕其刑。　　　
  ㈧毒品危害防制條例第17條第1 項規定：「犯第4 條至第8條、
    第10條或第11條之罪，供出毒品來源，因而查獲其他正犯或
    共犯者，減輕或免除其刑。」此所稱「毒品來源」，係指被
    告持有供己犯同條項所列各罪之毒品來源之謂。是倘犯販賣
    毒品罪，自須供出本案所販賣毒品之來源，始足當之。而所
    稱「因而查獲」，則係指被告翔實供出毒品來源之具體事證
    ，因而使有偵查（或調查）犯罪職權之公務員知悉而對之發
    動偵查（或調查），並因而查獲而言。因之，所謂「供出毒
    品來源，因而查獲」，必以被告所稱其本案所販賣之毒品來
    源與嗣後查獲之其他正犯或共犯間具有關聯性，始稱充足。
    否則，即令該正犯或共犯最初確因被告之供述始經有偵查（
    或調查）犯罪職權之公務員偵查（或調查）而查獲，仍均不
    符上開減輕或免刑之規定。經查：　
　⒈被告到案後供稱其與共犯駱建彣於107年5月12日，在臺中市
    北屯區更生巷45弄、新興路191巷口停車場，販售予同案被
    告王辰恩之毒品愷他命1公斤(75萬元)，係由共犯李進弦所
    仲介交易，共犯李進弦並從中賺取10萬元，臺中市政府警察
    局豐原分局專案小組乃報請臺灣臺中地方檢察署指揮，檢察
    官並開立共犯李進弦拘票，於107年6月29日16時30分在臺中
    市○○區○○00路000號2樓之5拘提共犯李進弦到案，李進弦於
    拘提到案後坦承仲介犯罪事實一㈠所示之毒品交易犯行等情
    ，有臺中市政府警察局豐原分局110年10月8日中市警豐分偵
    字第1100061033號函送刑事案件移送書及職務報告附卷可參
    （見訴緝14卷第131至139頁），堪認偵查（或調查）犯罪之
    公務員確係因被告所供而查獲共犯李進弦。 
　⒉由上可知，本案查獲共犯李進弦涉嫌犯罪事實一㈠所示共同販
    賣第三級毒品案件，固係被告主動供出，並由專案小組查緝
    到案，因而查獲，然該次販賣之第三級毒品愷他命乃係共犯
    陳少鈞交付予共犯駱建彣後，由被告及共犯駱建彣販賣給購
    毒者即同案被告王辰恩等情，業據被告於警詢（見偵18478
    卷第14頁）、本院審理（見訴緝14卷第247至248頁）、共犯
    駱建彣於警詢（見偵14423卷第204至209頁）、共犯陳少鈞
    於警詢、偵訊（見偵14625卷第9至13頁、第93至95頁）時供
    述在卷，並經共犯李進弦於警詢時供稱：我於本次交易毒品
    中是介紹人，由駱建彣他們自己交易，這個過程我就是要居
    中聯繫，告知他們前往交易毒品的時間、地點及交易毒品的
    金額跟數量等語（見偵18632卷第13頁）明確，則該毒品既
    係本為共犯陳少鈞、駱建彣所持有，共犯李進弦自非「毒品
    來源」，縱使有因被告之供述而查獲共犯李進弦，亦非因被
    告供出「毒品來源」而查獲，揆諸前揭說明，即與毒品危害
    防制條例第17條第1項規定不符，無從依該規定減刑，辯護
    人認應依毒品危害防制條例第17條第1項規定減輕其刑，要
    無可採。
  ㈨刑法第59條規定犯罪之情狀可憫恕者，得酌量減輕其刑，其
    所謂「犯罪之情狀」，與同法第57條規定科刑時應審酌之一
    切情狀，並非有截然不同之領域，於裁判上酌減其刑時，應
    就犯罪一切情狀（包括第57條所列舉之10款事項），予以全
    盤考量，審酌其犯罪有無可憫恕之事由（即有無特殊之原因
    與環境，在客觀上足以引起一般同情，以及宣告法定低度刑
    ，是否猶嫌過重等等），以為判斷。而販賣第三級毒品罪之
    法定刑為「7 年以上有期徒刑，得併科新臺幣700 萬元以下
    罰金。」，然同為販賣第三級毒品之人，其原因動機不一，
    犯罪情節未必盡同，或有大盤毒梟者，亦有中、小盤之分，
    甚或僅止於吸毒者友儕間為求互通有無之有償轉讓者亦有之
    ，其販賣行為所造成危害社會之程度自屬有異，法律科處此
    類犯罪，所設之法定最低本刑卻同為「有期徒刑7 年」，不
    可謂不重。於此情形，倘依其情狀處以較輕之有期徒刑，即
    足以懲儆，並可達防衛社會之目的者，自非不可依客觀之犯
    行與主觀之惡性二者加以考量其情狀，是否有可憫恕之處，
    適用刑法第59條之規定酌量減輕其刑，期使個案裁判之量刑
    ，能斟酌至當，符合比例原則。被告上開犯罪事實一㈠所示
    共同販賣第三級毒品犯行，固戕害他人身心健康，助長毒品
    氾濫，本不宜輕縱，然被告已繳回犯罪所得，是依被告上開
    所犯共同販賣第三級毒品之情節，經依毒品危害防制條例第
    17條第2 項之規定減輕其刑後，最輕本刑仍達3 年6 月以上
    有期徒刑，仍屬失之過苛而不近情理，客觀上足以引起一般
    同情而顯可憫恕，雖科以法定最低度刑，仍嫌過重，爰就被
    告犯罪事實一㈠部分，依刑法第59條規定酌減其刑，並遞減
    之。至被告就犯罪事實一㈡所示販賣第三級毒品未遂部分，
    經以未遂規定減輕其刑，再依毒品危害防制條例第17條第2 
    項規定減輕其刑後，法定最輕本刑為有期徒刑1年9 月，最
    輕法定刑度已大幅減輕，客觀上尚無何足以引起一般人同情
    而認科以最低刑度仍嫌過重之情事，是其自無依刑法第59條
    規定酌減其刑之餘地。
  ㈩爰審酌被告明知毒品不僅殘害施用者自身健康，常見因施用
    毒品而散盡家財、連累家人，或為購買毒品鋌而走險、作奸
    犯科者，更不可勝計，竟為謀個人私利，共同販賣愷他命，
    助長毒品流通，危害國民身心健康及社會風氣，對於治安亦
    有負面影響，並考量其犯罪手段、販賣期間、次數、對象、
    犯罪所得，坦認全部犯行不諱，兼衡被告高中畢業，入監前
    從事加油站打工，月入參萬元，未婚，沒有未成年子女之生
    活狀況（見訴緝14卷第249頁）等一切情狀，分別量處如附
    表四所示之刑，且審酌被告本案所各犯之2 罪，分別係於10
    7 年5月12日、14日所為，時間甚為密接，犯罪手段與態樣
    相同，並參諸刑法第51條第5 款係採限制加重原則，而非累
    加原則之意旨，以及參與情節等情況，定其應執行刑如主文
    所示。
  沒收部分：
　　按毒品危害防制條例第18條係規定查獲之第一、二級毒品及
    專供製造或施用第一、二級毒品之器具，不問屬於犯罪行為
    人與否，均沒收銷燬。而第19條則僅就供犯同條例第4 條至
    第9 條、第12條、第13條或第14條第1 項、第2 項之罪所用
    之物，及犯第4 條之罪所用之交通工具規定沒收。故除毒品
    危害防制條例第18條、第19條所定之毒品及犯罪所用之物及
    交通工具外，其他毒品犯罪之沒收，如犯罪所得及前開物品
    一部或全部無法沒收時，仍應回歸適用現行刑法之規定。
  ⒈查獲毒品部分：
    按沒收標的為違禁物時，因違禁物本身具社會危害性，重在
    除去。故刑法第38條第1項規定，不問屬於犯罪行為人與否
    ，沒收之。則於數人共同犯罪時，除非違禁物已滅失或不存
    在，均應對各共同正犯諭知沒收（最高法院107年度台上字
    第2697號判決意旨參照）。附表一編號1、2所示之結晶，經
    送驗結果，含第三級毒品愷他命成分，係屬違禁物。又上開
    扣案第三級毒品係被告與共犯張家瑋、陳少鈞於犯罪事實一
    ㈡所示之時、地共同販賣第三級毒品愷他命未遂後，共犯陳
    少鈞再與同案被告駱建彣、詹秉叡於107年5月17日，在悅河
    汽車旅館818號房欲共同販賣予同案被告王辰恩，同案被告
    駱建彣遭誘捕偵查時所查扣者，業據共犯陳少鈞於偵訊時供
    述明確（見偵14625卷第194至196頁），應屬犯罪事實一㈡犯
    行所剩餘之毒品，是該扣案第三級毒品，應依刑法第38條第
    1 項規定，於被告犯罪事實一㈡販賣第三級毒品未遂罪刑項
    下宣告沒收。另扣案之盛裝前開第三級毒品愷他命之包裝袋
    ，因沾附有該愷他命毒品而難以完全析離，不問屬於犯罪行
    為人與否，併依刑法第38條第1 項規定宣告沒收；至因鑑驗
    耗盡之愷他命既已滅失，自無庸再為沒收之諭知。
  ⒉犯罪所得部分：
　　次按犯罪所得，屬於犯罪行為人者，沒收之；該項沒收，於
    全部或一部不能沒收或不宜執行沒收時，追徵其價額，刑法
    第38條之1 第1 項、第3 項定有明文。又二人以上共同犯罪
    ，關於犯罪所得之沒收、追繳或追徵，倘個別成員並無犯罪
    所得，且與其他成員對於所得亦無事實上之共同處分權時，
    同無「利得」可資剝奪，特別在集團性或重大經濟、貪污犯
    罪，不法利得龐大，一概採取絕對連帶沒收、追繳或追徵，
    對未受利得之共同正犯顯失公平。又所謂各人「所分得」，
    係指各人「對犯罪所得有事實上之處分權限」，法院應視具
    體個案之實際情形而為認定，倘若共同正犯各成員內部間，
    對於不法利得分配明確時，固應依各人實際分配所得沒收；
    然若共同正犯成員對不法所得並無處分權限，其他成員亦無
    事實上之共同處分權限者，自不予諭知沒收；至共同正犯各
    成員對於不法利得享有共同處分權限時，則應負共同沒收之
    責。至於上揭共同正犯各成員有無犯罪所得、所得數額，係
    關於沒收、追繳或追徵標的犯罪所得範圍之認定，因非屬犯
    罪事實有無之認定，並不適用「嚴格證明法則」，無須證明
    至毫無合理懷疑之確信程度，應由事實審法院綜合卷證資料
    ，依自由證明程序釋明其合理之依據以認定之。經查：
  ⑴被告就犯罪事實一㈠所示販賣第三級毒品犯行，其犯罪所得為
    5,000 元，業據被告於警詢（見偵18478卷第14頁）、偵訊
    （見偵18478卷第155頁）、本院審理時供承在卷（見訴緝14
    卷第239至240頁），核與共犯駱建彣於警詢、偵訊時所述相
    符（見偵14423卷第156頁、第166頁、第202頁、第206頁）
    ，且其業於偵查中繳交上開販賣第三級毒品罪所取得之犯罪
    所得（即附表一編號4），有臺灣臺中地方檢察署贓證物款
    收據（見偵18478 卷第169頁反面），應依刑法第38條之1 
    第1 項前段之規定，於其此部分犯行項下宣告沒收之。
  ⑵被告就犯罪事實一㈡所示販賣第三級毒品未遂犯行部分，因第
    三級毒品並未賣出，卷內復無相關事證足認被告就上開所示
    犯行有何分得報酬，即無犯罪所得應予沒收，併此敘明之。
    　　
  ⒊犯罪所用部分：
　　按犯毒品危害防制條例第4 條至第9 條、第12條、第13條或
    第14條第1 項、第2 項之罪者，其供犯罪所用之物，不問屬
    於犯罪行為人與否，均沒收之；又供犯罪所用、犯罪預備之
    物或犯罪所生之物，屬於犯罪行為人者，得沒收之，但有特
    別規定者，依其規定，毒品危害防制條例第19條第1 項、刑
    法第38條第2 項分別定有明文。準此，毒品危害防制條例第
    19條第1 項即屬刑法第38條第2 項但書所為之特別規定，而
    應優先適用，且依其規定，犯毒品危害防制條例所列舉之上
    開各罪，其供犯罪所用之物，係不問屬於犯罪行為人與否，
    即不以屬於犯罪行為人所有者為限，均應強制沒收。經查：
    扣案如附表一編號3所示之行動電話，為被告所有，且係供
    被告與共犯陳少鈞、駱建彣聯繫犯罪事實一㈠、㈡所示販賣第
    三級毒品犯行所用之物，業據被告於警詢、偵訊、本院審理
    時自承在卷（見偵18478卷第12頁、第154頁反面、訴緝14卷
    第239 頁），應依毒品危害防制條例第19條第1 項規定，於
    其上開罪刑項下宣告沒收。
  ⒋又如附表二編號1、2、4、6所示之行動電話，分別為共犯張
    家瑋、陳少鈞、駱建彣、李進弦所有，而為聯繫本案販賣毒
    品犯行所用之物，業據其等供述在卷（見訴1747卷一第143
    頁反面、訴1747卷二第15至16頁），均係供本案犯行所用之
    物；附表二編號3、5、7所示之現金則分別為共犯陳少鈞、
    駱建彣、李進弦犯犯罪事實一㈠犯行之所得；上開物品均非
    屬被告所有，且業經本院以107年度訴字第1747號判決宣告
    沒收，共犯陳少鈞、李進弦部分並分別經臺灣高等法院臺中
    分院以109年度上訴字第1183號、最高法院110年度台上字第
    2020號判決駁回上訴確定在案，自無於本判決宣告沒收之必
    要。
　⒌至其餘扣案如附表三所示之物，依卷內事證難認與本案被告
    上揭犯行有何關聯，且非法律所規定應予沒收之物，爰均不
    予宣告沒收，併此敘明。　　
據上論斷，應依刑事訴訟法第299 條第1 項前段，修正前毒品危
害防制條例第4 條第3 項、第6 項、第17條第2 項、毒品危害防
制條例第19條第1 項，刑法第11條、第2條第1項前段、第28條、
第25條第2 項、第59條、第51條第5 款、第38條第1 項、第38條
之1 第1 項前段，判決如主文。
本案經檢察官詹益昌提起公訴，檢察官甲○○到庭執行職務。
中　　華　　民　　國　　110 　年　　11　　月　　24　　日
                  刑事第十六庭  審判長法  官  江彥儀
　　　　　　　　　　　　　　　　　　　法  官  呂超群
　　　　　　　　　　　　　　　　　　　法  官  吳金玫
以上正本證明與原本無異。
如不服本判決應於收受判決後20日內向本院提出上訴書狀，並應
敘述具體理由；其未敘述上訴理由者，應於上訴期間屆滿後20日
內向本院補提理由書（均須按他造當事人之人數附繕本）「切勿
逕送上級法院」。
                                      書記官  劉桉珍
中　　華　　民　　國　　110 　年　　11　　月　　24　　日
附錄論罪科刑法條：
修正前毒品危害防制條例第4 條
製造、運輸、販賣第一級毒品者，處死刑或無期徒刑；處無期徒
刑者，得併科新臺幣2,000萬元以下罰金。
製造、運輸、販賣第二級毒品者，處無期徒刑或7年以上有期徒
刑，得併科新臺幣1,000萬元以下罰金。
製造、運輸、販賣第三級毒品者，處7年以上有期徒刑，得併科
新臺幣700萬元以下罰金。
製造、運輸、販賣第四級毒品者，處5年以上12年以下有期徒刑
，得併科新臺幣300萬元以下罰金。
製造、運輸、販賣專供製造或施用毒品之器具者，處1年以上7年
以下有期徒刑，得併科新臺幣100萬元以下罰金。
前五項之未遂犯罰之。
附表一：應沒收之物
編號 扣案物品名稱 數量 鑑驗結果/用途 所有人 查扣時間、處所 備註 1 透明摻雜淡褐色結晶（檢品編號：B0000000 ） 1 包（含包裝袋1 只） 送驗淨重： 1017.32 公克 驗餘淨重： 1014.67公克 檢出結果： 第三級毒品愷他命 駱建彣  107 年5 月17日23時56分許、臺中市○○區○○路○段000 號悅河汽車旅館818號房  驗前總純質淨重約1810.5公克 扣押物品目錄表（偵14423卷第21頁）、衛生福利部草屯療養院107年5 月28日草療鑑字第000000000 號鑑驗書（偵14423卷第248 頁）、內政部警政署刑事警察局107年7月6日刑鑑字第1070055269號鑑定書（見訴1747卷一第169頁） 2 透明摻雜淡褐色結晶（檢品編號：B0000000） 1 包（含包裝袋1 只） 送驗淨重： 1018.34 公克 驗餘淨重： 1017.62公克 檢出結果： 第三級毒品愷他命    3 IPhone行動電 話（IMEI：00 000000000000 0 、含門號00 00000000號SI M 卡） 1支 供被告犯犯罪事實一㈠、㈡犯行所用之物 乙○○ 107 年6 月26日16時52分許、臺中市○○區○○路○段000 號13 樓之15 扣押物品目錄表（偵18478卷第36頁） 4 現金 5,000元 被告犯犯罪事實一㈠犯行之所得 乙○○ 107 年6 月27日10時10分許、豐 原分局偵查隊 扣押物品目錄表（偵18478卷第31頁） 
附表二（不於本件諭知沒收之本案相關扣案物）：
編號 扣案物品名稱 數量 用途 所有人 查扣時間、處所 備註 1 行動電話（IMEI：00000000000000、含門號0000000000號SIM卡） 1支 供被告張家瑋犯犯罪事實一㈠、㈡犯行所用之物 張家瑋 107年6月5日18時30分許、臺中市○區○○○路000號 扣押物品目錄表（偵16424卷二第19頁） 2 IPhoneX行動電話（IMEI：000000000000000、黑色、含門號0000000000號SIM卡） 1支 供被告陳少鈞犯犯罪事實一㈠、㈡犯行所用之物 陳少鈞 107年5月21日18時12分許、臺中市○區○○路○段00號6樓 扣押物品目錄表（偵14625卷第43頁） 3 現金 新臺幣（下同）2萬元 被告陳少鈞犯犯罪事實一㈠犯行之所得 陳少鈞 107年7月4日13時5分許、臺中市○○區○○路00號 犯罪所得、扣押物品目錄表（偵14625卷第237頁） 4 IPhone行動電話（IMEI：000000000000000、黑色、含門號0000000000號SIM卡） 1支 供被告駱建彣犯犯罪事實一㈠犯行所用之物 駱建彣 107年5月17日23時56分許、臺中市○○區○○路○段000號悅河汽車旅館818號房 扣押物品目錄表（偵14423卷第21頁） 5 現金 2萬5,000元 被告駱建彣犯犯罪事實一㈠犯行之所得 駱建彣 107年6月27日15時許、豐原分局偵查隊 犯罪所得、扣押物品目錄表（偵14423卷第218頁） 6 IPhone8行動電話（IMEI：000000000000000黑色、含門號0000000000號SIM卡） 1支 供被告李進弦犯犯罪事實一㈠犯行所用之物 李進弦 107年6月28日16時30分許、臺中市○○區○○00路000號2樓之5、車牌號碼000-0000號自用小客車 扣押物品目錄表（偵18632號卷第45頁反面） 7 現金 10萬元 被告李進弦犯犯罪事實一㈠犯行之所得 李進弦 107年6月28日22時30分許、臺中市○○區○○路000號 犯罪所得、扣押物品目錄表（偵18632卷第48頁反面） 
附表三（不於本件諭知沒收之與本案無關之扣案物）：
編號 扣案物品名稱 數量 所有人 查扣時間、處所 備註 1 Iphone行動電話（香檳色、IMEI：000000000000000 ） 1支 詹秉叡 107 年5 月17日23時56分許、臺中市○○區○○路○段000 號悅河汽車旅館818號房 扣押物品目錄表（偵14423卷第21頁） 2 磅秤（編號1-1） 3臺 王辰恩 107 年5 月17日9 時55分許、臺中市○○區○○○○街0 號3 樓【1-1 號房】 扣押物品目錄表（臺灣臺中地方檢察署107年度偵字第14421號卷【下稱偵14421卷】第50頁） 3 夾鏈袋（編號1-2） 1盒 王辰恩 107 年5 月17日9 時55分許、臺中市○○區○○○○街0 號3 樓【1-1 號房】 同上述2 4 白色晶體（編號1-4、編號1-24 、編號1-27） 3 包（各含包裝袋1只） 王辰恩 107 年5 月17日9 時55分許、臺中市○○區○○○○街0 號3 樓【1-1 號房】 扣押物品目錄表（偵14421卷第50至52頁）、內政部警政署刑事警察局107 年7 月5 日刑鑑字第1070055280號鑑定書（偵14421 卷第98至100 頁） 5 淡黃色晶體（編號1-5 至編號1-21、編號1-25） 18包（各含包裝袋1只） 王辰恩 107 年5 月17日9 時55分許、臺中市○○區○○○○街0 號3 樓【1-1 號房】 同上述4 6 白色粉末（編號1-22） 1 包（含包裝袋1 只） 王辰恩 107 年5 月17日9 時55分許、臺中市○○區○○○○街0 號3 樓【1-1 號房】 同上述4 7 淡粉紅色粉末（編號1-26） 1 包（含包裝袋1 只） 王辰恩 107 年5 月17日9 時55分許、臺中市○○區○○○○街0 號3 樓【1-1 號房】 同上述4 8 白色粉末（編號1-3-3） 1 包（含包裝袋1 只） 王辰恩 107 年5 月17日9 時55分許、臺中市○○區○○○○街0 號3 樓【1-3 號房】 扣押物品目錄表（偵14421卷第55至56頁）、內政部警政署刑事警察局107 年7 月5 日刑鑑字第1070055280號鑑定書（偵14421 卷第98至100 頁） 9 白色晶體（編號1-3-4） 1 包（含包裝袋1 只） 王辰恩 107 年5 月17日9 時55分許、臺中市○○區○○○○街0 號3 樓【1-3 號房】 同上述8 10 白色晶體（編號1-3-5） 1 瓶（含包裝瓶1 個） 王辰恩 107 年5 月17日9 時55分許、臺中市○○區○○○○街0 號3 樓【1-3 號房】 同上述8 11 IPhone（編號1-3-9 ）行動電話（金色、IMEI：000000000000000） 1支 王辰恩 107 年5 月17日9 時55分許、臺中市○○區○○○○街0 號3 樓【1-3 號房】 扣押物品目錄表（偵14421卷第55頁至56頁） 12 淡黃色晶體（編號1-4-2 至編號1-4-26） 25包（各含包裝袋1只） 陳峮翎 107 年5 月17日9 時55分許、臺中市○○區○○○○街0 號3 樓【1-4 號房】 扣押物品目錄表（偵14421卷第57至59頁）、內政部警政署刑事警察局107 年7 月5 日刑鑑字第1070055280號鑑定書（偵14421 卷第98至100 頁） 13 IPhone7 plus（編號1-5-6）行動電話（含SIM 卡1 張、IMEI：000000000000000） 1支 陳峮翎 107 年5 月17日9 時55分許、臺中市○○區○○○○街0 號3 樓【1-5 號房】 扣押物品目錄表（偵14421卷第60頁） 14 現金（編號1、編號5） 新臺幣（下同）2 萬9,000元 張家瑋 107 年6 月5 日18時30分許、臺中市○區○○○路000 號 扣押物品目錄表（偵16424卷二第19頁） 15 甲基卡西酮 1包 張家瑋 同上述14 同上述14 16 毒品咖啡包（愷他命） 1包 張家瑋 同上述14 同上述14 17 臺中銀行、中華郵政、臺灣銀行存摺簿 各1本 張家瑋 同上述14 同上述14 18 車牌號碼000-0000號自用小客車 1臺 張家瑋 同上述14 同上述14 19 車牌號碼000-00000 號自用小客車鑰匙 1副 張家瑋 同上述14 同上述14 20 現金 3 萬8,000 元 陳少鈞 107 年5 月21日18時12分許、臺中市○區○○路○段00號6 樓 扣押物品目錄表（偵14625卷第43頁） 21 黑色背包 1個 陳少鈞 同上述20 同上述20 22 黑色上衣 1件 陳少鈞 107 年5 月21日18時51分許、臺中市○○區○○路○段000 號5樓C 室 扣押物品目錄表（偵14625卷第57頁） 23 拖鞋 1雙 陳少鈞 同上述22 同上述22 24 IPhone行動電話（IMEI：000000000000000 、灰色、含門號0000000000號SIM 卡） 1 支 詹秉叡 107年5月17日23時56分許、臺中市○○區○○路○段000號悅河汽車旅館818號房 扣押物品目錄表（偵14423卷第21頁） 25 愷他命 1 包 乙○○ 107 年6 月26日16時52分許、臺中市○○區○○路○段000 號13樓之15 扣押物品目錄表（偵18478卷第36頁） 26 K 盤（含卡片） 1組 乙○○ 同上述25 同上述25 27 白色粉末（編號1-3 、1-23） 2 包（各含包裝袋1只） 王辰恩 107 年5 月17日9 時55分許、臺中市○○區○○○○街0 號3 樓【1-1 號房】 送驗總淨重： 845.35公克 驗餘總淨重： 844.93公克 鑑驗結果： 均未檢出第三級毒品愷他命成分 扣押物品目錄表（偵14421 卷第50至52頁）、內政部警政署刑事警察局107 年7 月5 日刑鑑字第1070055280號鑑定書（偵14421 卷第98至100 頁） 28 白色晶體（編號1-3-1 ）、白色細晶體（編號1-3-2 ） 2 包（各含包裝袋1只） 王辰恩 107 年5 月17日9 時55分許、臺中市○○區○○○○街0 號3 樓【1-3 號房】 扣押物品目錄表（偵14421卷第55至56頁）、內政部警政署刑事警察局107 年7 月5 日刑鑑字第1070055280號鑑定書（偵14421 卷第98至100 頁） 29 K 盤（含刮片1 張）（編號1-3-6） 1個 王辰恩 同上述28 扣押物品目錄表（偵14421卷第55至56頁） 30 IPhone（銀色、編號1-3-7）行動電話、IPhone（黑色、編號1-3-8）行動電話、Hugiga（白色、編號1-3-10）行動電話 3支 王辰恩 同上述28 同上述28 31 現金（編號1-3-11） 104 萬1,500元 王辰恩 同上述28 扣押物品目錄表（偵14421卷第55至56頁，業以本院107 年度聲字第5442號裁定發還） 32 IPhone（編號1-5-1 ）行動電話、IPhone（編號1-5-2 ）行動電話 2支 王辰恩 107 年5 月17日9 時55分許、臺中市○○區○○○○街0 號3 樓【1-5 號房】 扣押物品目錄表（偵14421卷第60頁） 33 K盤 1個 王辰恩 107 年5 月17日11時10分許、臺中市○○區○○○○街0 號B1，車牌號碼000-0000號自小客車 扣押物品目錄表（偵14425卷第47頁） 34 愷他命 2瓶 王辰恩 同上述33 同上述33 35 彩虹條紋外包裝內為褐色粉末（編號1-4-1） 1 包（含包裝袋1 只） 陳峮翎 107 年5 月17日9 時55分許、臺中市○○區○○○○街0 號3 樓【1-4 號房】 扣押物品目錄表（偵14421卷第57至59頁）、內政部警政署刑事警察局107 年7 月5 日刑鑑字第1070055280號鑑定書（偵14421 卷第98至100 頁） 36 咖啡包（編號1-28） 10包 廖政棋 同上述27 扣押物品目錄表（偵14421卷第52頁）、內政部警政署刑事警察局107 年7 月5 日刑鑑字第1070055280號鑑定書（偵14421卷第98至100頁） 37 點鈔機（編號1-29） 1臺 廖政棋 同上述36 扣押物品目錄表（偵14421號卷第52頁） 38 綑鈔機（編號1-30） 1臺 廖政棋 同上述36 同上述37 39 惡魔咖啡包（編號1-2-1 ） 50包 廖政棋 107 年5 月17日9 時55分許、臺中市○○區○○○○街0 號3 樓【1-2 號房】 扣押物品目錄表（偵14421卷第54頁）、內政部警政署刑事警察局107 年7 月5 日刑鑑字第1070055280號鑑定書（偵14421卷第98至100頁） 40 現金（編號1-2-2） 96萬5,700 元 廖政棋 同上述39 扣押物品目錄表（偵14421卷第54頁） 41 IPhone5 （白色、含SIM 卡1 張、編號1-2-3 ）行動電話、IPhone5（金色、無SIM 卡、編號1-2-4）行動電話、IPhone6（金色、無SIM 卡、編號1-2-5）行動電話、IPhone6（金色、無SIM 卡、編號1-2-6）行動電話、IPhone6plus（彩繪、含SIM 卡1 張、編號1-2-7）行動電話、IPhone6 （玫瑰金、含SIM卡2 張、編號1 -2-8）行動電話、Iphone6 （金色、無SIM 卡、編號1-2-9 ）行動電話 7支 廖政棋 同上述39 同上述40 42 Acer筆記型電腦（編號1-2-10） 1臺 廖政棋 同上述39 同上述40 43 IPhone（銀色、含SIM 卡1張、編號1-5-3）行動電話、IPhone（含SIM 卡1 張、編號1-5-4 ）行動電話 2支 廖政棋 同上述32 同上述32 44 IPhone（編號1-5-5 ）行動電話 1支 吳宛臻 同上述32 同上述32 45 IPhone（編號1-5-7 ）行動電話1支 1支 董伯浩 同上述32 同上述32 46 現金（編號1-31） 2 萬5,000 元 不詳 同上述36 偵14421卷第79頁 47 ASUS筆記型電腦（編號1-4-27） 1臺 何芫熙 同上述35 扣押物品目錄表（偵14421卷第57至59頁） 
附表四：
編號 犯罪事實 主刑及沒收  1. 如犯罪事實一㈠所載 乙○○共同販賣第三級毒品，處有期徒刑壹年拾月。扣案如附表一編號3、4所示之物均沒收。  2. 如犯罪事實一㈡所載 乙○○共同販賣第三級毒品未遂，處有期徒刑壹年拾月。扣案如附表一編號1至3所示之物均沒收。